【裁判字號】    97,聲,431
【裁判日期】    970829
【裁判案由】    返還擔保金
【裁判全文】
臺灣嘉義地方法院民事裁定  97年度聲字第431號
聲  請  人  臺灣新光商業銀行股份有限公司
                        27、.
法定代理人  甲○○
代  理  人  乙○○
相  對  人  丙○○
上列聲請人聲請返還擔保金事件，本院裁定如下：
    主  文
本院九十六年度存字第一七號提存事件聲請人所提存之擔保金新
臺幣肆萬貳仟元，准予返還。
聲請程序費用由相對人負擔。
    理  由
一、按應供擔保之原因消滅者；訴訟終結後，供擔保人證明已定
    20日以上之期間，催告受擔保利益人行使權利而未行使者，
    法院應依供擔保人之聲請，以裁定命返還其提存物，民事訴
    訟法第104條第1項第1款、第3款分別定有明文。另依同法第
    106條，前開規定於其他依法令供訴訟上之擔保者準用之。
    所謂訴訟終結係指本案之訴訟已經確定或和解等情形而言。
    依此規定聲請返還提存物者，係以供擔保人於訴訟終結後，
    已定20日以上之期間，催告受擔保利益人行使權利，以及受
    擔保利益人受催告後，未於催告所定期間內行使權利為要件
    。最高法院87年台抗字第454號裁定意旨可資參照。
二、本件聲請意旨略以：聲請人與相對人間因請求清償借款事件
    ，聲請人前遵本院95年度裁全字第4282號民事裁定，為擔保
    假扣押曾提供新臺幣（下同）4,200元為擔保金，並以本院
    96年度存字第17號提存事件提存後，聲請對相對人之財產予
    以假扣押在案。茲因前開假扣押事件其本案請求，業經本院
    核發95年度促字第29659號支付命令確定，且經向鈞院聲請
    催告相對人就假處分所受損害向聲請人行使權利，亦經鈞院
    以97年度聲字第191號函知相對人於文到21日內行使權利在
    案，然相對人迄未行使權利，爰依法聲請返還上開提存擔保
    金等語，並提出本院96年度存字第17號提存書、95年度裁全
    字第4282號假扣押裁定、95年度促字第29659號支付命令暨
    確定證明書、97年7月4日嘉院龍民憲97聲字第328號函及相
    對人戶籍謄本等件為證。
三、聲請人上揭主張，經依職權調閱本院95年度裁全字第4282號
    、96年度執全字第16號假扣押保全程序暨執行案卷、96年度
    存字第17號擔保提存卷等核閱屬實，符合民事訴訟法第104
    條第1項第3款所定之「訴訟終結」情形。又經本院定20日以
    上期間催告相對人行使權利迄未行使等情，亦經聲請人提出
    本院97年7月4日嘉院龍民憲97聲字第328號函核閱屬實，揆
    諸上揭規定及說明，聲請人之聲請即有理由，應予准許。
四、依民事訴訟法第95條、第78條定如主文。
中    華    民    國    97    年    8     月    29    日
                  民事第一庭法  官  柯月美
以上正本係照原本作成。
如對本裁定抗告須於裁定送達後10日內向本院提出抗告狀。
中    華    民    國    97    年    8     月    29    日
                            書記官  李文政


司法院資訊處製作；財團法人民間司法改革基金會備份。
